公務員懲戒委員會議決書          100 年度鑑字第 12149  號
被付懲戒人  郭彧辰
上列被付懲戒人因違法失職案件經行政院海岸巡防署送請審議本
會議決如下
    主  文
郭彧辰降貳級改敘。
    事  實
行政院海岸巡防署移送意旨：
一、行政院海岸巡防署海岸巡防總局北部地區巡防局第二二岸巡
    大隊（同案被付懲戒人）王志涵上尉、張凱迪上士、劉祐銘
    上士及（被付懲戒人）郭彧辰中士等 4  員，於 98 年 11
    月間執行查緝走私案件，未依正常程序將緝獲之毒品移送主
    管機關處理，並涉嫌收取賄款（王志涵上尉收新臺幣 2  萬
    元、張凱迪上士新臺幣 9  萬元、劉祐銘上士新臺幣 2  萬
    元、被付懲戒人郭彧辰中士新臺幣 2  萬元），案經該總局
    北部地區巡防局新竹機動查緝隊向臺灣士林地方法院檢察署
    聲請監聽，並報請國防部北部地方軍事法院檢察署指揮偵辦
    。
二、國防部北部地方軍事法院檢察署於 98 年 12 月 17 日向國
    防部北部地方軍事法院聲請搜索，並查獲前開上情，全案於
    99  年 1  月 26 日偵查終結，認王志涵等 4  員因違反貪
    污治罪條例等嫌疑案件應提起公訴。
三、檢送國防部北部地方軍事法院檢察署軍事檢察官 98 年偵字
    第 268  號起訴書影本乙件為證。
    理  由
一、本會檢同移送書繕本及附件，通知被付懲戒人郭彧辰於文到
    10  日內提出申辯書，已於 99 年 3  月 30 日送達，有送
    達證書在卷可稽。茲已逾期，無正當理由未據提出申辯，爰
    依公務員懲戒法第 23 條之規定逕為議決。
二、被付懲戒人郭彧辰（96  年 10 月 17 日入伍，巡防士官班
    97  之 7  期結業，97  年 10 月 9  日轉服志願役）係行
    政院海岸巡防署海岸巡防總局北部地區巡防局第二二岸巡大
    隊（以下簡稱海巡總局北部地區巡防局二二岸巡大隊）中士
    （於 99 年 2  月 6  日核定停職生效），原係上開單位（
    二二岸巡大隊）中士巡防士，於 97 年 11 月 16 日至 99
    年 1  月 1  日任職該海巡總局北部地區巡防局二二岸巡大
    隊司法組中士組員期間，負責辦理案件彙整、移送及文書處
    理等業務。同案被付懲戒人王志涵（92  年 4  月 4  日入
    伍，志願役，指職軍官暨志願預官班 91 年班第 3  期結業
    ）原係上開單位（二二岸巡大隊）上尉巡防官（98  年 12
    月 22 日核定停職生效），於 98 年 4  月 1  日至 99 年
    1 月 1  日派職海巡總局北部地區巡防局二二岸巡大隊安檢
    所所長職務期間，因任務編組於該大隊司法組擔任上尉組長
    ，負責司法組全般案件偵辦及內部管理事宜等業務；同案被
    付懲戒人張凱迪（93  年 5  月 4  日入伍，巡防士官班第
    2 期結業，94  年 10 月 18 日轉服志願役）原係上開單位
    二二岸巡大隊之勤務中隊上士分隊長（98  年 12 月 19 日
    核定停職生效），於 97 年 10 月 16 日至 99 年 1  月 1
    日間，派職該海巡總局北部地區巡防局二二岸巡大隊勤務中
    隊分隊長職務期間，因任務編組於該大隊司法組擔任上士組
    員，負責辦理人民非法入出國或其他有犯罪事實之案件偵辦
    等業務；同案被付懲戒人劉祐銘（94  年 6  月 27 日入伍
    ，巡防士官班 94 之 5  期結業，95  年 10 月 28 日轉服
    志願役）原係上開單位二二岸巡大隊之勤務中隊中士分隊長
    （98  年 1  月 1  日晉升上士，98  年 12 月 19 日核定
    停職生效），前於 97 年 10 月 16 日至 99 年 1  月 1
    日間，派職該海巡總局北部地區巡防局二二岸巡大隊勤務中
    隊分隊長職務期間，因任務編組於該大隊司法組擔任上士組
    員，負責辦理人民非法入出國或其他有犯罪事實之案件偵辦
    等業務。被付懲戒人郭彧辰與同案被付懲戒人王志涵等 4
    員，均係依據陸海空軍軍官士官任官條例、陸海空軍軍官士
    官任職條例及陸海空軍軍官士官服役條例等法令，服務於國
    家所屬機關而具有法定職務權限之人員。次按海岸巡防法第
    4 條第 3  款規定，巡防機關掌理海域、海岸、河口與非通
    商口岸之查緝走私、防止非法入出國、執行通商口岸人員之
    安全檢查及其他犯罪調查事項，且該法第 8  條亦規定，巡
    防機關人員執行第 4  條所定查緝走私、非法入出國事項，
    遇有急迫情形者，得於管轄區域外，逕行調查犯罪嫌疑人之
    犯罪情形及蒐集證據，並應立即知會有關機關。復同案被付
    懲戒人王志涵、張凱迪、劉祐銘、及被付懲戒人郭彧辰於執
    行該法第 4  條所定犯罪調查職務時，同案被付懲戒人王志
    涵依該法第 10 條第 2  項規定，視同刑事訴訟法第 230
    條之司法警察官，同案被付懲戒人張凱迪、劉祐銘及被付懲
    戒人郭彧辰則依該法第 10 條第 3  項規定，視同刑事訴訟
    法第 231  條之司法警察，是渠等均係依據前揭法律等相關
    規定，為依法令服務於國家所屬機關，而具有法定職務權限
    且係有犯罪調查職務之公務員。
三、
（一）緣 98 年 11 月 30 日，民人陳文華（所涉違反毒品危害
      防制條例案，由臺灣士林地方法院審理中）因缺錢花用，
      急欲尋找買家販賣己身持有重約 1  公斤之第三級毒品愷
      他命牟利，乃透過友人王意誠（所涉違反毒品危害防制條
      例案，由臺灣士林地方法院審理中）居間聯繫後，尋得買
      家即民人林彥呈（所涉違反毒品危害防制條例案，由臺灣
      士林地方法院審理中）有意交易毒品後，渠等即使用電話
      通聯並以非常人所能理解之暗碼：「1 個妹」、「大妹」
      （即指愷他命）等隱晦方式暗中進行商議後，雙方約定是
      日約 22 時許在臺北市圓山捷運站附近見面，並以新臺幣
      （以下同）30  萬元價額交易重約 1  公斤之第三級毒品
      愷他命，惟林彥呈當時另涉犯毒品危害防制條例案，仍由
      臺灣板橋地方法院檢察署偵辦中，思及若於本次毒品交易
      過程中，從中供出毒品來源，因而查獲其他正犯或共犯，
      或可適用於己身所涉違反毒品危害防制條例案件，進而邀
      獲減輕或免除其刑寬典，且為尋求查緝毒品人員協助配合
      ，乃於是日 16 時許，透過友人許新富（所涉違反毒品危
      害防制條例案，由臺灣士林地方法院審理中）以門號：
      0000000000  行動電話致電同案被付懲戒人張凱迪稱，林
      彥呈透過王意誠聯繫第三級毒品愷他命賣家陳文華，雙方
      約定於是日約 22 時許在臺北市圓山捷運站附近進行毒品
      交易之事，屆時林彥呈將佯稱毒品買家，願意協助配合張
      凱迪於毒品交易過程中前往查緝，冀求減輕或免除前揭所
      涉毒品危害防制條例案刑責。張凱迪獲悉此毒品交易訊息
      後，分別致電司法組成員即同案被付懲戒人王志涵、劉祐
      銘及被付懲戒人郭彧辰等人，告知晚間將有查緝毒品行動
      ，且認毒品交易在即，屬急迫情形，乃請被付懲戒人郭彧
      辰製作行動預警傳真至北部地區巡防局情報科完成跨區查
      緝毒品程序。惟同案被付懲戒人王志涵表示另有要事，暫
      無法前往，稍晚將趕至毒品交易地點一同查緝。迨是日
      22  時 10 分許，同案被付懲戒人張凱迪及被付懲戒人郭
      彧辰自隊部領取查緝毒品使用之九○手槍 3  把後，便與
      休假在外之同案被付懲戒人劉祐銘，一同至臺北縣三重市
      （現改制為新北市三重區，以下同）重陽橋下全家便利商
      店（臺北縣三重市○○街 244  號）前，與林彥呈、許新
      富及民人張志偉（所涉違反毒品危害防制條例案，由臺灣
      士林地方法院審理中）等人會合，討論本次查緝毒品行動
      細節。其間除由許新富將張志偉出資之 30 萬元交予林彥
      呈，充作本次交易重約 1  公斤之第三級毒品愷他命資金
      外，許新富並向同案被付懲戒人張凱迪提議，於林彥呈在
      毒品交易過程不曝光之前提下，由張凱迪等人直接查緝王
      意誠及陳文華持之前來交易之毒品，且查緝後希將查獲之
      毒品交由許新富、林彥呈、張志偉等人「處理」。惟同案
      被付懲戒人張凱迪以查緝毒品出發在即，未予回應。之後
      ，林彥呈駕駛車號：EZ-8928 號自用小客車，先行前往約
      定毒品交易地點即臺北市圓山捷運站附近等待。同案被付
      懲戒人張凱迪隨後亦駕車與被付懲戒人郭彧辰及同案被付
      懲戒人劉祐銘等人，前往臺北市圓山捷運站附近伺機查緝
      毒品交易。
（二）98  年 11 月 30 日約 23 時 20 分許，林彥呈與王意誠
      、陳文華在臺北市圓山捷運站附近碰面，未料王意誠、陳
      文華並未駕車前來，且以恐遭他人發覺查緝為由，一同進
      入林彥呈所駕駛之自用小客車內，指示林彥呈駕車轉入附
      近較偏僻之臺北市○○○路 32 巷 22 號巷內再進行毒品
      交易，過程中渠等仍用非一般人理解之暗碼：「細沙」、
      「身體包一些鐵」、「多大粒」、「998 」等隱晦方式談
      論本次交易毒品之品質及重量，談論同時林彥呈並將行動
      電話暗中撥予同案被付懲戒人張凱迪，致張凱迪得以聽聞
      渠等毒品交易過程，伺機採取查緝毒品行動。不久，經林
      彥呈電話中暗示，同案被付懲戒人張凱迪見查緝毒品時機
      成熟，即與同案被付懲戒人劉祐銘、被付懲戒人郭彧辰從
      巷口逕入林彥呈車內攔查，執行查緝毒品程序，隨後由被
      付懲戒人郭彧辰執行拍攝及文書紀錄作業，同案被付懲戒
      人劉祐銘則維持現場秩序，同案被付懲戒人張凱迪並以林
      彥呈自用小客車內有愷他命香菸氣味為由，經王意誠及陳
      文華等同意，並簽署「自願受搜索同意書」後執行搜索，
      於林彥呈車內搜索查獲拖盤 1  個、疑似愷他命香菸 1
      支及重約 1  公斤之第三級毒品愷他命 1  包（外以黃色
      塑膠袋，內以透明夾鏈袋包裝）。惟王意誠、陳文華及林
      彥呈等人均否認查獲之毒品為其所有。同案被付懲戒人張
      凱迪旋將查得之托盤 1  個、疑似愷他命香菸 1  支，裝
      入證物袋，併同該包毒品置入偵辦公事包之內。之後王意
      誠為求脫身，便向同案被付懲戒人張凱迪、劉祐銘表示伊
      在臺北市○○○路附近酒店上班，願意提供工作之酒店內
      所見毒品上游或其他毒品案件，供渠等查緝毒品爭取績效
      ，惟請求將本次查獲重約 1  公斤之第三級毒品愷他命倒
      掉。同案被付懲戒人張凱迪見查緝毒品交易過程中林彥呈
      已曝光，若當下立即查辦，林彥呈恐將刑責加身，且為能
      查緝其他毒品案件以求績效，並助林彥呈減輕刑責，同案
      被付懲戒人張凱迪、劉祐銘及被付懲戒人郭彧辰便於未將
      王意誠、陳文華、林彥呈上手銬之情形下，分別駕車一同
      前往臺北市○○○路與錦州街口附近之君悅酒店等地，續
      行查緝王意誠所欲供出之毒品上游及其他毒品案件，然出
      發前往之際，因被付懲戒人郭彧辰所駕之車輛拋錨（電瓶
      沒電），遂留於原查緝地點修車。同案被付懲戒人張凱迪
      、劉祐銘二人先行帶同王意誠、陳文華及林彥呈等人前往
      。渠等離去後，被付懲戒人郭彧辰即電話聯繫王志涵請其
      前來協助修車，且電話中當同案被付懲戒人王志涵詢問查
      緝毒品行動有無斬獲時，被付懲戒人郭彧辰告稱：「查獲
      的東西蠻大包的，可以補足績效 70 分，下個月可以好好
      放假」，被付懲戒人郭彧辰請同案被付懲戒人王志涵聯繫
      同案被付懲戒人張凱迪，張凱迪於電話中亦向王志涵告稱
      確有查獲重約 1  公斤之第三級毒品愷他命，詳情待王志
      涵前來臺北市○○○路與錦州街交叉路口時再予說明。未
      久，王志涵駕車前往協助被付懲戒人郭彧辰修車（接電）
      完畢後，一同前往臺北市○○○路與錦州街交叉路口與張
      凱迪等人會合。
（三）嗣同案被付懲戒人王志涵同被付懲戒人郭彧辰抵達臺北市
      ○○○路與錦州街交叉路口會合後，同案被付懲戒人劉祐
      銘帶王意誠前往附近君悅酒店查緝毒品上游及其他毒品案
      件，張凱迪、林彥呈及王志涵則停留現場等候，被付懲戒
      人郭彧辰於車內及車旁戒護陳文華。斯時林彥呈念及行前
      與許新富圖謀侵吞陳文華所攜之毒品，乃用自身之行動電
      話撥打予許新富，請其攜帶 1  包重約 1  公斤白色細晶
      體（經鑑驗毛重 1145.03  公克，成分為銨明礬）至臺北
      市○○○路與錦州街口，意在預作掉包及取信王意誠依其
      所提將查獲之毒品倒掉替換之用。未久，劉祐銘等人返回
      表示因警察臨檢，故無所獲。迨許新富駕車抵達臺北市○
      ○○路與錦州街口附近時，許新富乃請林彥呈通知張凱迪
      至其所駕之車內，當張凱迪進入車內。許新富復向張凱迪
      提及因林彥呈之前所涉毒品案件需籌措律師費，希張凱迪
      等人將查獲重約 1  公斤之第三級毒品愷他命交予伊、張
      志偉及林彥呈等人「處理」，伊等給付毒品價金之一半以
      為報酬。藉此行求張凱迪等人違背查緝人員職務上之行為
      ，不予查辦移送本件毒品案件。詎同案被付懲戒人王志涵
      、張凱迪及劉祐銘等人，明知渠等執行本次查緝毒品行動
      ，依前揭規定分別具有司法警察官及司法警察身分，為調
      查犯罪職務之人員，且本次查獲之第三級毒品愷他命毒品
      淨重已逾 20 公克以上，依該署訂立查獲毒品案件作業流
      程，查獲之毒品應送請相關機關鑑定後函（移）送地方法
      院檢察署辦理。然同案被付懲戒人王志涵、張凱迪及劉祐
      銘 3  人竟萌生轉讓第三級毒品，與違背查緝人員職務上
      行為收受賄賂之犯意聯絡及行為分擔，利用職務上具有查
      緝毒品之權力，及藉由王意誠、陳文華同意搜索扣得陳文
      華所販賣系爭毒品之機會，由張凱迪在臺北市○○○路與
      錦州街交叉路口向王志涵稱：「老闆（指王志涵），阿富
      （指許新富）說林彥呈卡到律師費，要我把那包（指查獲
      之愷他命毒品）交給他處理」，張凱迪另向劉祐銘稱：「
      查獲之毒品不能倒掉，要交給許新富保管」，張凱迪同時
      向王志涵及劉祐銘稱許新富拿錢出來等語。聽聞張凱迪所
      提之事後，王志涵稱：「無所謂」。同時稱將向被付懲戒
      人郭彧辰說明（實際王志涵未向郭彧辰說明，如後述）。
      劉祐銘則未表示反對意見。同案被付懲戒人張凱迪、王志
      涵及劉祐銘等以默示合意串起犯意，由同案被付懲戒人張
      凱迪再次進入許新富車內，違背職務將查獲重約 1  公斤
      第三級毒品愷他命，與許新富攜帶重約 1  公斤白色細晶
      體互為掉包，將許新富攜帶之白色細晶體充當本次查獲之
      毒品，而將本次查獲重約 1  公斤之第三級毒品愷他命轉
      讓交予許新富、張志偉、林彥呈等人，並由許新富先自行
      持有，且由許新富與張志偉、林彥呈合意如何分配利益（
      以上受轉讓者 3  人均為成年人）。許新富於收受毒品同
      時為表達謝意，向張凱迪稱賄款部分係以本次毒品交易價
      額 30 萬元計算分配，由張凱迪及一同前往查緝之隊員朋
      分 15 萬元，林彥呈朋分 11 萬元，伊及張志偉各朋分 2
      萬元，同案被付懲戒人張凱迪表示，待返回臺北縣三重市
      重陽橋下全家便利商店前，再行處理。同案被付懲戒人張
      凱迪即下車待同案被付懲戒人劉祐銘自王意誠處抄錄數名
      毒品上游之電話後，向王意誠及陳文華誆稱林彥呈將由渠
      等帶回隊部製作偵訊筆錄，違背職務任由王意誠及陳文華
      自由離去後，返回臺北縣三重市重陽橋下全家便利商店會
      合。
（四）翌日（98  年 12 月 1  日）凌晨 2  時 30 分至 3  時
      許，被付懲戒人郭彧辰與同案被付懲戒人王志涵、張凱迪
      、劉祐銘等 4  人返回臺北縣三重市重陽橋下全家便利商
      店會合後，同案被付懲戒人張凱迪即將充當 1  公斤第三
      級毒品愷他命之白色細晶體交予同在張志偉車內之許新富
      ，表示未將該包白色細晶體倒掉，可以留至下次查緝毒品
      時再併案移送。同時許新富拿出前揭張志偉出資 30 萬元
      中之 15 萬元交予張凱迪，並稱：「這是紅包」等語（許
      新富、張志偉及林彥呈所涉貪污治罪條例部分，亦由臺灣
      士林地方法院審理中）。復同案被付懲戒人張凱迪收受
      15  萬元賄款後，走向停放在全家便利商店斜對面之同案
      被付懲戒人王志涵車內，在同車被付懲戒人郭彧辰面前，
      將賄款 15 萬元中之 6  萬元交予同案被付懲戒人王志涵
      ，9 萬元則留為己用。同案被付懲戒人王志涵於收受 6
      萬元賄款後，將其中 2  萬元留為己用，餘款 4  萬元則
      分別交予被付懲戒人郭彧辰及同案被付懲戒人劉祐銘各 2
      萬元賄款收受。被付懲戒人郭彧辰見獲案之人未帶返隊部
      ，且莫明王志涵於查緝行動結束後隨即交付其 2  萬元，
      心知該 2  萬元為不當款項，乃詢問同案被付懲戒人王志
      涵為何要給伊該筆錢。同案被付懲戒人王志涵要其先行收
      下，返部再行告知該筆款項之原由。被付懲戒人郭彧辰即
      予以收下。惟事後王志涵均未告知，被付懲戒人郭彧辰即
      基於圖自己不法所有之犯意，據為己有，未將收受款項主
      動退還，亦未將查緝有違常理之情向單位長官報告。其後
      於 98 年 12 月 3  日休假時，始因良心不安，將該筆收
      受之金錢，捐入板橋慈惠宮功德箱。嗣 98 年 12 月 4
      日，因同案被付懲戒人張凱迪獲同案被付懲戒人王志涵告
      稱新竹查緝隊關切本案消息，即致電予許新富，要求取回
      已掉包之 1  公斤白色細晶體繼續偵辦。並於同月 15 日
      20  時許，許新富在其臺北縣三重市○○街居所樓下，將
      該包白色細晶體交予同案被付懲戒人張凱迪。同案被付懲
      戒人張凱迪遂將其攜回，置於該大隊司法組辦公室進門右
      手邊公文櫃內存放，並告知同案被付懲戒人王志涵已將攜
      回之白色細晶體放回司法組辦公室。嗣後同案被付懲戒人
      王志涵告知同案被付懲戒人劉祐銘，該包白色細晶體已由
      同案被付懲戒人張凱迪至許新富手上取回，置於司法組辦
      公室公文櫃內，再由同案被付懲戒人劉祐銘將該包白色細
      晶體以牛皮紙袋包裝，改置於同案被付懲戒人王志涵的辦
      公桌後方之上鎖公文櫃內，自始均未將查緝之毒品或犯嫌
      移送地方法院檢察署偵辦。
（五）案經該局新竹查緝隊向臺灣士林地方法院檢察署聲請監聽
      王意誠 0000000000、0000000000 行動電話門號、林彥呈
      0000000000  行動電話門號、張志偉 0000000000 行動電
      話門號時，發現同案被付懲戒人張凱迪、劉祐銘涉有貪污
      犯行，即報請國防部北部地方軍事法院檢察署軍事檢察官
      指揮偵辦。經該署軍事檢察官於 98 年 12 月 17 日向國
      防部北部地方軍事法院聲請搜索獲准，於翌（18）日執行
      搜索同案被付懲戒人張凱迪、劉祐銘處所、物件及電磁紀
      錄，藉由同案被付懲戒人劉祐銘主動供出該包白色細晶體
      藏匿位置及同案被付懲戒人王志涵、被付懲戒人郭彧辰亦
      有受賄情節，得以查扣已掉包白色細晶體 1  包等物及查
      獲上情（張凱迪等於林彥呈車內搜獲之 998  克第三級毒
      品愷他命，業遭掉包未得扣案，另疑似愷他命香菸 1  支
      亦未扣案），另於該署偵辦期間，同案被付懲戒人張凱迪
      、劉祐銘及被付懲戒人郭彧辰分別就渠等所涉貪污治罪條
      例部分自白犯行。同案被付懲戒人張凱迪於 98 年 12 月
      22  日偵查中繳交犯罪所得 9  萬元，同案被付懲戒人劉
      祐銘於 98 年 12 月 24 日偵查中繳交犯罪所得 2  萬元
      ，被付懲戒人郭彧辰於 99 年 1  月 6  日偵查中繳交犯
      罪所得 2  萬元後，經國防部北部地方軍事法院檢察署軍
      事檢察官偵結起訴（98  年偵字第 268  號），並經國防
      部北部地方軍事法院 99 年重訴字第 2  號判決，論以被
      付懲戒人郭彧辰共同依據法令服務於國家機關而具有調查
      職務權限之公務員，對於違背職務之行為，收受賄賂罪，
      處有期徒刑六年，褫奪公權三年。（從刑沒收追繳部分省
      略）。被付懲戒人郭彧辰不服上訴，嗣經國防部高等軍事
      法院 99 年上重訴字第 5  號判決，將第一審原判決撤銷
      ，改依陸海空軍刑法第 76 條第 1  項第 2  款、第 2
      項、貪污治罪條例第 6  條第 1  項第 4  款規定，論以
      被付懲戒人郭彧辰公務員對於主管之事務，明知違背法規
      命令，直接圖自己不法利益，因而獲得利益罪，處有期徒
      刑一年六月，緩刑三年，褫奪公權一年，已繳交之犯罪所
      得二萬元沒收。被付懲戒人郭彧辰未提上訴，而於 100
      年 6  月 28 日確定在案（同案被付懲戒人王志涵、張凱
      迪、劉祐銘對該判決不服上訴，尚未確定。該 3  人違法
      失職案，現尚在本會停止審議程序中）。
四、上開事實，有移送機關檢附之國防部北部地方軍事法院檢察
    署軍事檢察官 98 年偵字第 268  號起訴書影本附卷可稽。
    並有國防部北部地方軍事法院 99 年重訴字第 2  號判決正
    本、國防部高等軍事法院 99 年上重訴字第 5  號判決正本
    、國防部高等軍事法院 100  年 8  月 10 日國高等院字第
    1000001202  號敘明被付懲戒人郭彧辰判決確定日期函，在
    卷可查。被付懲戒人郭彧辰復未為任何申辯。是其違失事證
    ，已臻明確。核其所為，除觸犯刑罰法律外，並有違公務員
    服務法第 5  條、第 6  條及第 7  條所定，公務員應清廉
    、謹慎，不得假借權力，以圖本身之利益，及執行職務應力
    求切實之旨，應依法酌情議處。
據上論結，被付懲戒人郭彧辰有公務員懲戒法第 2  條各款情事
，應受懲戒，爰依同法第 24 條前段、第 9  條第 1  項第 3
款及第 13 條議決如主文。
中    華    民    國   100    年    12    月    30    日
                    公務員懲戒委員會
                          主席委員長  謝  文  定
                              委  員  朱  瓊  華
                              委  員  洪  政  雄
                              委  員  林  開  任
                              委  員  許  國  宏
                              委  員  張  連  財
                              委  員  林  堭  儀
                              委  員  楊  隆  順
                              委  員  黃  水  通
                              委  員  彭  鳳  至
                              委  員  陳  祐  輔
以上正本證明與原本無異。
中    華    民    國   101    年    1     月    2     日
                              書記官  李  唐  聿